【裁判字號】    95,上更(一),816
【裁判日期】    970104
【裁判案由】    妨害自由等
【裁判全文】
臺灣高等法院刑事判決             95年度上更(一)字第816號
上  訴  人
即  被  告  丁○○
上  訴  人
即  被  告  乙○○
上  訴  人
即  被  告  甲○○
選任辯護人  陳德峰律師
            陳瑞萍律師
上列上訴人等因妨害自由等案件，不服臺灣板橋地方法院91年度
訴字第2301號，中華民國92年8月22日第一審判決（起訴案號：
臺灣板橋地方法院檢察署90年度偵字第3454號），提起上訴，經
判決後，由最高法院發回更審，本院判決如下：
    主  文
原判決撤銷。
丁○○、乙○○、甲○○共同以非法方法剝奪人之行動自由，各
處有期徒刑陸月，如易科罰金，均以銀元參佰元即新台幣玖佰元
折算壹日；各減為有期徒刑月，如易科罰金，均以銀元佰元
即新臺幣玖佰元折算壹日。扣案木棍貳支、膠帶壹捲、毛巾壹條
、黑色塑膠袋壹個均沒收。
    事  實
一、丁○○（於民國 (下同)89 年7月10日因業務過失致死案件
    ，經臺灣板橋地方法院判處有期徒刑2年、緩刑5年確定，在
    緩刑期間）、乙○○（於84年8月1日因違反麻醉藥品管理條
    例案件，經臺灣板橋地方法院判處有期徒刑4月確定，於84
    年11月20日易科罰金執行完畢，未構成累犯）、甲○○（於
    85年4月15日因重傷害案件，經臺灣臺北地方法院判處有期
    徒刑3年6月，嗣於86年8月20日經最高法院判決上訴駁回確
    定，送執行後，於89年8月31日縮短刑期假釋出獄，在假釋
    期間）與蔡勝安（另行審結）、張偉銘（已經另行審結）、
    鍾進松（另行審結）等人，於92年2月6日14時許，在臺北縣
    三重市○○○路仙公廟公園內，因蔡勝安懷疑丙○○詐賭，
    向丙○○理論，要求丙○○賠錢，丙○○否認有詐賭情事，
    蔡勝安、丁○○、乙○○等人心生不滿，徒手毆打丙○○（
    傷害部分業經撤回告訴，詳如後述），嗣丁○○、乙○○、
    甲○○、蔡勝安、張偉銘、鍾進松等六人因蔡勝安與丙○○
    談判不成，竟共同基於妨害自由犯意聯絡，由蔡勝安、甲○○、丁○○強行將丙○○押上張偉銘駕駛之車牌號碼ME-580
    6號自用小客車後座，張偉銘負責駕駛、乙○○及蔡勝安（
    原審判決誤為「丁○○」）分別坐丙○○左右邊，強將丙○○押載至蔡勝安、丁○○位於臺北縣五股鄉○○路30巷13號
    之住處，並以丙○○所穿之西裝外套矇住丙○○頭部，避免
    丙○○認出前往處所，而剝奪其行動自由，丁○○則以機車
    搭載鍾進松和甲○○一同前往上址。到達前開處所後，張偉
    銘即先行離去，蔡勝安等5人則將丙○○強押進入屋內，由
    丁○○以其與蔡勝安所有置於屋內之膠帶一捲，綑綁丙○○
    雙手，蔡勝安、丁○○、乙○○分別以木棍及徒手之方式，
    毆打丙○○，致丙○○受有右眼眶周圍瘀血傷、左前額瘀血
    傷、左踝外側瘀血傷、左手肘擦破傷、右上臂後側瘀血腫、
    右前臂瘀血傷、右手背瘀血傷、右大腿、左大腿瘀血傷等之
    傷害（傷害部分業經撤回告訴，詳如後述），鍾進松則進出
    屋內在旁看守，丁○○、蔡勝安、甲○○並追問係何人帶其
    前去賭博，丙○○回稱係蔡林諒，於當日晚間7、8時許，蔡
    勝安、甲○○即先行前往上開仙公廟公園欲找蔡林諒交涉，
    另通知張偉銘駕車前來搭載丙○○及丁○○、鍾進松、乙○○等人返回上開公園，丁○○復以毛巾一條蓋於丙○○頭上
    ，以膠帶將毛巾固定纏繞於丙○○頸部，再以黑色塑膠袋一
    個套在丙○○頭部，直至到達上開公園後始打開，避免丙○○辨識相關地理位置，是時蔡林諒亦接獲友人通知丙○○被
    人押走而至該公園查看，蔡勝安等人即告知蔡林諒，須由丙○○支付25萬元始肯放人，丙○○利用其等與蔡林諒交涉之
    際，趁隙自該公園後門逃離現場，跑至台北縣三重市○○○
    路附近高速公路高架橋下，攔下路人吳永富所騎機車求救，
    再由吳永富載丙○○前往警局報案，丙○○遭剝奪行動自由
    之時間達4、5個小時左右，嗣於90年2月7日17時30分許，為
    警在臺北縣五股鄉○○路30巷13號蔡勝安、丁○○住處內，
    查扣得丁○○、蔡勝安所有供犯罪所用之木棍2支、膠帶1捲
    、毛巾1條及黑色塑膠袋1個，並循線查獲蔡勝安、丁○○、
    乙○○、甲○○、張偉銘、鍾進松等6人。
二、案經被害人丙○○訴由臺北縣政府警察局三重分局移送臺灣
    板橋地方法院檢察署檢察官偵查起訴。
    理  由
壹、證據能力
    按被告以外之人於審判中所在不明而傳喚不到者，其於檢察
    事務官、司法警察官或司法警察調查中所為之陳述，經證明
    具有可信之特別情況，且為證明犯罪事實之存否所必要者，
    得為證據，刑事訴訟法第159條之3定有明文。本件告訴人丙○○於警詢時所為指述，核與證人蔡林諒、吳永富之證詞相
    符，並有其提出之台北縣立三重醫院驗傷診斷書一紙，以及
    現場照片、汽車照片9幀在卷可稽，暨木棍2支、膠帶1捲、
    毛巾1條、黑色塑膠袋1個扣案可資佐證（詳如後述），可認
    其指述為真實；且為證明犯罪事實之存否所必要；又告訴人
    丙○○經本院本審傳喚不到，並拘提無著（詳如後述），揆
    諸前開條文意旨，告訴人丙○○於警詢中所為之證詞，得為
    證據。又按刑事訴訟法第158條之3規定：「證人、鑑定人依
    法應具結而未具結者，其證言或鑑定意見，不得作為證據。
    」所謂「依法應具結而未具結者」，係指檢察官或法官依刑
    事訴訟法第175條之規定，以證人身分傳喚被告以外之人（
    證人、告發人、告訴人、被害人、共犯或共同被告）到庭作
    證，或雖非以證人身分傳喚到庭，而於訊問調查過程中，轉
    換為證人身分為調查時，此時其等供述之身分為證人，則檢
    察官、法官自應依本法第186條有關具結之規定，命證人供
    前或供後具結，其陳述始符合第158條之2之規定，而有證據
    能力。若檢察官或法官非以證人身分傳喚而以告訴人身分傳
    喚到庭為訊問時，其身分既非證人，即與「依法應具結」之
    要件不合，縱未命其具結，純屬檢察官或法官調查證據職權
    之適法行使，當無違法可言。而前揭不論係本案或他案在檢
    察官面前作成未經具結之陳述筆錄，雖係屬被告以外之人於
    偵查中向檢察官所為之陳述，本質上屬於傳聞證據，惟如該
    被告以外之人死亡、身心障礙致記憶喪失或無法陳述、滯留
    國外或所在不明而無法傳喚或傳喚不到、或到庭後拒絕陳述
    等情形，前揭非以證人身分而在檢察官面前未經具結之陳述
    筆錄，除顯有不可信之情況者外，得為證據，並應於判決內
    敘明其符合傳聞證據例外之理由，不能因陳述人未經具結，
    即排除其證據能力（最高法院96年台上字第3527號判決意旨
    參照）。本件告訴人丙○○於檢訊時，檢察官以告訴人身分
    傳喚為訊問（見偵卷第26頁至第28頁），故未命其具結，揆
    諸上開說明，係屬檢察官調查證據職權之適法行使，並無違
    法。告訴人丙○○於檢訊中所為證詞，核與其於警詢之指述
    、證人蔡林諒、吳永富之證詞相符，並有其提出之台北縣立
    三重醫院驗傷診斷書一紙，以及現場照片、汽車照片9幀在
    卷可稽，暨木棍2支、膠帶1捲、毛巾1條、黑色塑膠袋1個扣
    案可資佐證（詳如後述），可認其於檢訊中所為之證詞並無
    不可信之情況；且告訴人丙○○經本院本審傳喚不到，並拘
    提無著（詳如後述），揆諸前開說明，告訴人丙○○於檢訊
    中以告訴人身分所為之證詞，亦得為證據，合先敘明。
貳、實體部分
一、訊據上訴人即被告丁○○、甲○○、乙○○均否認有何妨害
    自由犯行，被告丁○○辯稱：「當天帶被告乙○○、甲○○
    去公園找弟弟蔡勝安，看到弟弟跟人在爭吵，就過去將二人
    推開，之後就跟乙○○、甲○○先離開」云云；甲○○辯稱
    ：「僅在旁邊看，是丁○○、乙○○與丙○○在拉扯」等語
    ；被告乙○○於本院前審辯稱：「我承認在公園有打他，但
    是我們說你講清楚」、「沒有強押告訴人丙○○，是丙○○
    自己跟伊等前往其蔡勝安住處，也沒有說要付25萬才放人」
    云云。惟查：
  (一)上揭事實業經告訴人丙○○於警詢、檢訊時（雖未具結，惟
    仍有證據能力，詳如前述）指述明確（見90年北警重刑第
    3734 號卷第29頁反面至30頁、90年偵字第3454號偵卷第27
    頁反面至28頁），另外，告訴人丙○○於本院前審亦指稱：
    「他們懷疑我詐賭，有押我去他們家裡，丁○○、乙○○有
    打我」等語（見本院上訴審卷92年12月24日筆錄），並有其
    提出之台北縣立三重醫院驗傷診斷書一紙，以及現場照片、
    汽車照片9幀在卷可稽（見90年北警重刑第3734號卷第34頁
    、第35至37、39至40頁），暨木棍2支、膠帶1捲、毛巾1條
    、黑色塑膠袋1個扣案可資佐證（90年偵字第3454號偵卷第5
    頁），顯見告訴人丙○○之指述，應可採信。
  (二)證人蔡林諒於檢訊時具結後證稱：「當天晚上7、8點，我朋
    友叫阿馬打電話給我，問我有無一朋友叫阿彬即丙○○，我
    才知道，他有說在仙公廟，我即自己去，之後有4、5個人帶
    了阿彬來，詳細人數因公園人很多，我記不得了，其中一人
    說，要帶阿彬走可以，要拿出25萬元，我還不知怎麼回事，
    阿彬即跑掉了」、「當時我看他眼睛附近有被打青」等語（
    見90年偵字第3454號偵卷第34頁背面）；證人吳永富於檢訊
    時具結後證稱：「當晚我騎車經過那裡，看到丙○○從路旁
    的車子旁跑出來向我招手，希望我幫忙載他一下，他在機車
    上告訴我他被人家綁架，當時天色很暗，只看他眼睛怪怪的
    ，不知道是否受傷，但看起來像有受傷」等語（見90年偵字
    第3454號偵卷第23頁背面）。從上蔡林諒、吳永富之證詞，
    可知告訴人丙○○確係遭他人帶往仙公廟公園，且對方要求
    交付25萬丙○○始能離開，另丙○○逃離現場後委請路人吳
    永富載往警局報案等情，均核與告訴人丙○○指述情節相符
    （見90年北警重刑第3734號卷第29頁反面至30頁），益徵告
    訴人指述內容與事實相符。
  (三)被告丁○○、乙○○於本院前審92年12月22日準備程序，聲
    請與告訴人丙○○對質。經查：告訴人丙○○經原審法院以
    證人身分合法傳喚、拘提，均未到庭陳述；本院前審以證人
    身分傳喚告訴人丙○○到庭，惟未命其具結並與被告丁○○
    、乙○○對質。本院本審再依被告丁○○、乙○○之聲請，
    以傳喚告訴人丙○○到庭。惟屢次傳喚不到，並拘提無著，
    有送達證書4紙及臺北縣政府警察局板橋分局96年11月14日
    北縣警板刑字第0960044233號函暨報告書在卷可稽（見本院
    本審卷第56頁、第83頁、第95頁、第156頁、第167頁至第
    170 頁）。然依告訴人丙○○於警詢、檢訊中之指述，核與
    證人蔡林諒、吳永富之證詞相符，並有其提出之台北縣立三
    重醫院驗傷診斷書一紙及現場照片、汽車照片9幀在卷可稽
    ，暨木棍2支、膠帶1捲、毛巾1條、黑色塑膠袋1個扣案可資
    佐證，已堪認告訴人之指述為真實（已如前述）。且本院本
    審依被告丁○○、乙○○之聲請，傳喚被告丁○○、乙○○
    、告訴人丙○○到庭對質，惟除告訴人丙○○屢未到庭外，
    聲請人即被告乙○○亦屢次傳喚不到、並拘提無著。又本院
    於審判程序提示告訴人丙○○於警詢、檢訊中之指述，賦予
    到庭之被告蔡勝安、甲○○充分答辯之機會。因此，告訴人
    丙○○雖經本院本審合法傳喚、拘提，均未到庭，惟告訴人
    丙○○於警詢、檢訊之指訴，核與證人蔡林諒、吳永富之證
    詞相符，並有台北縣立三重醫院驗傷診斷書一紙及現場照片
    、汽車照片9幀在卷可稽，暨木棍2支、膠帶1捲、毛巾1條、
    黑色塑膠袋1個扣案可資佐證，自堪仍為被告不利之認定。
    至於告訴人丙○○雖與被告等人成立和解（見原審卷第63頁
    撤回告訴狀），惟告訴人於本院前審仍指稱：「他們懷疑我
    詐賭，有押我去他們家裡，丁○○、乙○○有打我」等語（
    見本院上訴審卷92年12月24日筆錄），而為不利被告之陳述
    ，是其所陳應真實可信。另告訴人丙○○雖於本院前審訊問
    時，稱甲○○未毆打，為有利於甲○○之陳述，惟
    本件認定之事實為蔡勝安、丁○○、乙○○等人毆打丙○○
    ，而非認定甲○○毆打告訴人，是告訴人丙○○於本院前審
    所陳，並不足以為被告甲○○有利之事證。
  (四)按共同正犯之意思聯絡，不限於事前有所協議，其於行為當
    時，基於相互之認識，以共同犯罪之意思參與者，亦無礙於
    共同正犯之成立（最高法院73年台上字第1886號判例意旨參
    照）。且共同正犯之成立，祇須具有犯意之聯絡，行為之分
    擔，既不問犯罪動機起於何人，亦不必每一階段犯行，均經
    參與 (最高法院34年上字第862號判例意旨參照)。本件告訴
    人丙○○於前往被告丁○○、蔡勝安住處之前，已遭蔡勝安
    、丁○○、乙○○等人毆打，而丁○○、蔡勝安、甲○○強
    行將丙○○押上張偉銘所駕車輛，丁○○以膠帶綑綁丙○○
    雙手，蔡勝安、丁○○、乙○○分別以木棍及徒手之方式，
    毆打丙○○，鍾進松則進出屋內在旁看守，張偉銘駕車搭載
    丙○○及蔡勝安、乙○○等人返回公園，而丙○○自由受拘
    束之時間長達4、5個小時，其行動自由受剝奪之事實甚明，
    至於被告乙○○所辯：「係告訴人丙○○自己一同前往」云
    云，顯然與事實不符。又告訴人丙○○除遭傷害外，身體自
    由亦受拘束，在車上更遭被告丁○○以西裝外套或毛巾、膠
    帶、黑色塑膠袋等物矇住頭部，共同被告張偉銘明知上情，
    仍駕車載送告訴人丙○○及被告蔡勝安等人，共同被告鍾進
    松進出屋內在旁看守，被告甲○○明知上情仍全程一同乘坐
    機車押告訴人丙○○前往被告蔡勝安住處，返回仙公廟公園
    等，是依上說明，共同被告鍾進松、張偉銘、蔡勝安等人與
    被告丁○○、乙○○、甲○○等人顯有犯意聯絡及行為分擔
    。
  (五)綜上，被告丁○○、乙○○、甲○○前開所辯，顯係事後卸
    責之詞，不足採信，本件事證已臻明確，被告丁○○、乙○○、甲○○等三人之犯行均堪認定。
二、論罪科刑部分：
  (一)查被告行為後，刑法部分條文業經修正公布，並均於95年7
    月1日施行。修正後刑法第2條第1項規定：「行為後法律有
    變更者，適用行為時之法律。但行為後之法律有利於行為人
    者，適用最有利於行為人之法律。」，此係規範行為後法律
    變更所生新舊法律比較適用之準據法，於修正刑法施行後，
    應適用修正後刑法第2條第1項規定之「從舊從輕」之原則為
    比較。其中，刑法第28條原規定：「二人以上共同『實施』
    犯罪之行為者，皆為正犯。」新法修正為：「二人以上共同
    『實行』犯罪之行為者，皆為正犯。」將舊法之「實施」修
    正為「實行」。原「實施」之概念，包含陰謀、預備、著手
    及實行等階段之行為，修正後僅共同實行犯罪行為始成立共
    同正犯。是新法共同正犯之範圍已有限縮，排除陰謀犯、預
    備犯之共同正犯。新舊法就共同正犯之範圍既因此而有變動
    ，自屬犯罪後法律有變更，而非僅屬純文字修正，應有新舊
    法比較適用之問題（最高法院96年度台上字第1323號判決、
    臺灣高等法院暨所屬法院96年法律座談會研討結果參照），
    且倘比較結果對被告並無較為有利，即應依刑法第2條第1項
    前段之規定，適用行為時之法律，方為適法（最高法院96年
    度台上字第934號、第1037號、第2566號判決意旨參照）。
    本件被告等係基於共同犯罪之意思而參與犯罪構成要件行為
    之犯罪，不論新法、舊法，均構成共同正犯，上述刑法第28
    條之修正內容，對被告等並無較為有利，依刑法第2條第1項
    前段之規定，應適用行為時即修正前刑法第28條規定。另被
    告於犯罪時之刑法第41條第1項前段規定：「犯最重本刑為5
    年以下有期徒刑以下之刑之罪，而受6個月以下有期徒刑或
    拘役之宣告，因身體、教育、職業或家庭之關係或其他正當
    事由，執行顯有困難者，得以1元以上3元以下折算一日，易
    科罰金。」又被告行為時之易科罰金折算標準，修正前罰金
    罰鍰提高標準條例第2條前段（現已刪除）規定，就其原定
    數額提高為100倍折算1日，則本件被告行為時之易科罰金折
    算標準，最多應以銀元300元折算1日，經折算為新臺幣後，
    最多應以新臺幣900元折算1日。惟95年7月1日修正公布施行
    之刑法第41條第1項前段規定：「犯最重本刑為5年以下有期
    徒刑以下之刑之罪，而受6個月以下有期徒刑或拘役之宣告
    ，得以新台幣一千元、二千元或三千元折算一日，易科罰金
    。」比較修正前後之易科罰金折算標準，以95年7月1日修正
    公布施行前之規定，較有利於被告，則應依刑法第2條第1項
    前段規定，適用修正前之刑法第41條第1項前段及修正前罰
    金罰鍰提高標準條例第2條之規定，定其折算標準（最高法
    院96年台非字第58號判決意旨參照）。又刑法第38條雖亦有
    修正，惟該條第1項第2款，不論修正前、後均規定：「供犯
    罪所用或犯罪預備之物」；同條第3項由原所定「第一項第
    二款、第三款之物，以屬於犯人者為限，得沒收之。」，修
    正為「第一項第二款、第三款之物，以屬於犯罪行為人者為
    限，得沒收之。」，為純文字之修正，非屬法律之變更，自
    無新舊法比較之問題，應逕依修正後即裁判時刑法第38條之
    規定，附此敘明。核被告丁○○、乙○○、甲○○等人所為
    ，均係犯刑法第302條第1項之以非法方法剝奪他人行動自由
    罪。被告丁○○、乙○○、甲○○與蔡勝安、張偉銘、鍾進
    松等6人就上開犯行，有犯意聯絡及行為分擔，均為共同正
    犯。
  (二)原審以被告丁○○、乙○○、甲○○所犯事證明確，予以論
    罪科刑，固非無見。惟查：(一)被告等行為後，刑法部分條文
    業經修正公布，並均於95年7月1日施行，原審未及比較，尚
    有未合；(二)中華民國96年罪犯減刑條例於96年7月4日公布，
    並自96年7月16日施行，原審未及審酌，亦有未洽；(三)原判
    決事實雖認定「甲○○強行將丙○○押上張偉銘駕駛之……
    自用小客車後座，張偉銘負責駕駛，甲○○坐於前座」等情
    ，然查：共犯張偉銘於檢訊時供稱：「前座載貨」等語（見
    偵查卷第9頁正面）；被告丁○○、共犯蔡勝安於警詢時一
    致陳稱：前座沒人乘坐等語（見警卷第10頁正面、第12 頁
    背面）；從上張偉銘、丁○○、蔡勝安之證詞，可知本件案
    發時張偉銘負責駕駛車牌號碼ME-5806號自用小客車之前右
    座為載貨之用，並無人乘坐等情。另被告甲○○於警詢時陳
    稱：伊係搭機車等語（見警卷第21頁正面），復於本院本審
    時亦稱：伊和鍾進松、丁○○三人一起乘坐一部機車去丁○○住處，丁○○乘機車載伊和鍾進松；伊沒有坐在汽車前座
    ，據其他人講前座是放飲料等物品等語（見本院本審卷第
    163 頁、182頁背面），核與張偉銘、丁○○、蔡勝安之證
    詞相符，益證被告甲○○於案發時並無乘坐於張偉銘駕駛之
    自用小客車前座等事實，堪信為真實。綜上，本件案發時張
    偉銘負責駕駛車牌號碼ME-5806號自用小客車，車之前右座
    並無人乘坐（乙○○和蔡勝安分別坐在後座丙○○左右邊，
    見警卷第10頁），甲○○另騎坐機車前往蔡勝安、丁○○之
    住處等事實，堪以認定。原審認定本件案發時「張偉銘負責
    駕駛，甲○○坐於前座」等情，實有誤會。被告丁○○、乙○○、甲○○上訴意旨，均否認本件犯行，然查：本件被告
    丁○○、乙○○、甲○○等人共同以非法方法剝奪他人行動
    自由之犯行，事證明確，堪以認定，均已如前述。被告丁○○、乙○○、甲○○上訴意旨，均核無理由。惟原判決既有
    上開可議之處，自應由本院予以撤銷改判。爰審酌被告丁○○、乙○○、甲○○等人素行不良（卷附本院被告全國前案
    紀錄表），被告丁○○仍在緩刑期間，被告甲○○仍在假釋
    期間，均不知警惕，僅因賭博情事竟對告訴人丙○○為前開
    犯行之犯罪動機、所使用之犯罪手段、對告訴人丙○○造成
    之危害匪淺，及犯後雖未能承認犯行，惟犯罪後已與告訴人
    丙○○達成和解之犯後態度等一切情狀，分別量處被告丁○○、乙○○、甲○○如主文所示之刑，又被告丁○○、乙○○、甲○○所為本件犯行，犯罪時間均在96年4月24日以前
    ，均核與中華民國96年罪犯減刑條例第2條第1項第3款之減
    刑條件相符，均分別依法減為有期徒刑3月，並分別諭知易
    科罰金之折算標準。扣案木棍2支、膠帶1捲、毛巾1條及黑
    色塑膠袋1個係被告丁○○、共犯蔡勝安所有供與被告乙○○、甲○○、共犯張偉銘、鍾進松等人共犯前開妨害自由犯
    行所用之物，依刑法第38條第1項第2款之規定宣告沒收。
  (三)公訴意旨另以：被告丁○○、蔡勝安、乙○○、甲○○、張
    偉銘、鍾進松共同基於傷害之犯意聯絡，於上開時間先在前
    開仙公廟公園毆打丙○○，再將其強押上車前往蔡勝安位於
    臺北縣五股鄉○○路30巷13號之住處，由蔡勝安、丁○○、
    乙○○分別以木棍及徒手之方式，毆打丙○○，致丙○○受
    有右眼眶周圍瘀血傷、左前額瘀血傷、左踝外側瘀血傷、左
    手肘擦破傷、右上臂後側瘀血腫、右前臂瘀血傷、右手背瘀
    血傷、右大腿、左大腿瘀血傷等之傷害，因認被告丁○○等
    6 人涉犯刑法第277條第1項之普通傷害罪嫌。按告訴乃論之
    罪，告訴人於第一審辯論終結前得撤回其告訴，又告訴經撤
    回者，應諭知不受理之判決，刑事訴訟法第238條第1項、第
    303條第3款分別定有明文。經查，本件告訴人丙○○告訴被
    告丁○○等6人傷害案件，公訴人認此部分犯行係觸犯刑法
    第277條第1項之普通傷害罪嫌，依同法第287條前段之規定
    ，須告訴乃論。茲據告訴人丙○○具狀撤回告訴，有撤回告
    訴狀一件在卷可稽，依照首開說明，原應就此部分為不受理
    之判決，惟因公訴人認被告丁○○等6人此部分犯行與前開
    有罪部分有方法結果之牽連犯關係，為裁判上一罪，爰不另
    為不受理判決之諭知。
  (四)被告乙○○經合法傳喚，無正當理由不到庭，爰不待其陳述
    逕行判決。
據上論斷，應依刑事訴訟法第369條第1項前段、第364條、第299
條第1項前段、第371條，刑法第302條第1項、第38條第1項第2款
，行為時刑法第28條、第41條第1項，罰金罰鍰提高標準條例第1
條前段、（行為時）第2條之規定，判決如主文。
本案經檢察官呂文忠到庭執行職務。
中    華    民    國    97    年    1     月    4     日
                  刑事第十四庭  審判長法  官  陳志洋
                                      法  官  林秀鳳
                                      法  官  沈宜生
以上正本證明與原本無異。
如不服本判決，應於收受送達後十日內向本院提出上訴書狀，其
未敘述上訴之理由者並得於提起上訴後十日內向本院補提理由書
（均須按他造當事人之人數附繕本）。
                                      書記官  陳雅加
中    華    民    國    97    年    1     月    8     日
附錄：本案論罪科刑法條全文
刑法第302條
私行拘禁或以其他非法方法，剝奪人之行動自由者，處五年以下
有期徒刑、拘役或三百元以下罰金。
因而致人於死者，處無期徒刑或七年以上有期徒刑，致重傷者，
處三年以上十年以下有期徒刑。
第一項之未遂犯罰之。


司法院資訊處製作；財團法人民間司法改革基金會備份。
